臺灣板橋地方法院刑事裁定           100年度交聲字第2904號
原處分機關  交通部公路總局臺北區監理所
異  議  人  張國華
即受處分人
上列異議人即受處分人因違反道路交通管理處罰條例案件，對於
交通部公路總局臺北區監理所於民國100 年8 月10日以北監自裁
字第裁40-CX0000000號裁決處分（原舉發案號：新北市政府警察
局100 年7 月6 日北市警交字第CX0000000 號）聲明異議，本院
裁定如下：
        主  文
異議駁回。
    理  由
一、原處分意旨略以：異議人即受處分人張國華於民國100 年6
    月16日下午4 時55分許，行經新北市○○區○○路3 段649
    號前停等紅燈時，因有「不遵守道路交通標線之指示」（車
    輛超越停止線，停放行人穿越道間）之違規行為，為民眾檢
    具採證照片檢舉，經新北市政府警察局蘆洲分局以北市警交
    字第CX0000000 號舉發違反道路交通管理事件通知單（下稱
    舉發通知單）及採證照片逕行舉發，原處分機關遂於100 年
    8 月10日以北監自裁字第裁40-CX0000000號違反道路交通管
    理事件裁決書（下稱裁決書），依道路交通管理處罰條例第
    60條第2 項第3 款及違反道路交通管理事件統一裁罰基準及
    處理細則之規定，裁處罰鍰新臺幣（下同）900元。
二、聲明異議意旨略以：伊於前揭時、地綠燈直行欲經過路口時
    ，前方車輛突然煞車讓對向車左轉，伊車輛因而亦暫停禮讓
    ，待變換燈號為紅燈時，伊車輛亦停在原地，等待下次綠燈
    再行進，爰為此聲明異議云云。
三、按停止線，用以指示行駛車輛停止之界限，車輛停止時，其
    前懸部分不得伸越該線；又圓形紅燈所顯示之意義其一為車
    輛面對圓形紅燈表示禁止通行，不得超越停止線或進入路口
    ，道路交通標誌標線號誌設置規則第170 條第1 項、第206
    條第5 款第1 目定有明文。又按汽車駕駛人，駕駛汽車有不
    遵守道路交通標誌、標線、號誌之指示，而道路交通管理處
    罰條例第二章各條無處罰之規定者，處900 元以上1,800 元
    以下罰鍰，道路交通管理處罰條例第60條第2 項第3 款亦規
    定甚明。
四、經查：
（一）本件異議人於100 年6 月16日下午4 時55分許，行經新北
      市○○區○○路3 段649 號前停等紅燈時，因有「不遵守
      道路交通標線之指示」（車輛超越停止線，停放行人穿越
      道間）之違規行為，為民眾檢具採證照片檢舉，經新北市
      政府警察局蘆洲分局以北市警交字第CX0000000 號舉發違
      反道路交通管理事件通知單（下稱舉發通知單）及採證照
      片逕行舉發，原處分機關遂於100 年8 月10日以北監自裁
      字第裁40-CX0000000號違反道路交通管理事件裁決書（下
      稱裁決書），依道路交通管理處罰條例第60條第2 項第3
      款及違反道路交通管理事件統一裁罰基準及處理細則之規
      定，裁處罰鍰900 元之事實，有前揭舉發通知單、裁決書
      、交通部公路總局臺北區監理所100 年8 月18日北監自字
      第1002030692號函、交通部公路總局臺北區監理所蘆洲監
      理站異議人交通違規陳述單、新北市政府警察局蘆洲分局
      100 年8 月2 日新北警蘆交裁字第1000033284號函影本各
      1 份及採證照片2 張附卷可憑。
（二）異議人雖辯稱：當時前方車輛突然煞車讓對向車左轉，伊
      車輛因而亦暫停禮讓，待變換燈號為紅燈時，伊車輛亦停
      在原地，等待下次綠燈再行進云云，然以：
      道路交通標誌標線號誌設置規則中，規定車輛停止時，其
      前懸部分不得伸越停止線之規定，係強制規範車輛行經該
      路段遇有紅燈時，應在停止線前將車輛煞停，以維護道路
      路口車輛或行人通行之安全，是車輛一旦有遇紅燈而超越
      停止線情事之際，即已違反前揭規定。異議人既主張於綠
      燈時前方車輛煞停讓對向車左轉，伊因而亦暫停禮讓等情
      ，則其於煞停之際，自有能力注意駕駛車輛所在位置是否
      有超越停止線，且該處黃燈轉綠燈有5 秒之反應時間乙節
      ，亦經新北市政府警察局蘆洲分局以100 年9 月21日新北
      警蘆交裁字第1000041413號函覆在案，又觀諸卷附照片，
      異議人後方車輛距其有一定之距離，異議人於變換燈號之
      際，實有機會於禮讓對向車之餘將車輛後退至停止線後方
      ，竟捨此不為，而任其大部分車身於面對圓形紅燈應禁止
      通行時仍超越停止線，是其前揭辯解，純屬卸責之詞，其
      確有「不遵守道路交通標線之指示（車輛超越停止線，停
      放行人穿越道間）」之違規行為，應堪認定。
五、綜上所述，本件異議人駕駛前揭車輛於前揭時、地，確有「
    不遵守道路交通標線之指示（車輛超越停止線，停放行人穿
    越道間）」之違規行為，應堪認定，原處分機關依道路交通
    管理處罰條例第60條第2 項第3 款及違反道路交通管理事件
    統一裁罰基準及處理細則之規定，裁處異議人罰鍰900 元，
    核無違誤。本件聲明異議為無理由，應予駁回。
據上論斷，應依道路交通事件處理辦法第18條，裁定如主文。
中    華    民    國   100    年    9     月    27    日
                  刑事第十七庭  法  官  方祥鴻
上列正本證明與原本無異。
如不服本裁定，應於裁定送達後五日內敘明抗告理由，向本院提
出抗告狀。
                                書記官  洪紹甄
中    華    民    國   100    年    9     月    28    日